【裁判字號】    98,抗,333
【裁判日期】    981002
【裁判案由】    聲請撤銷緩刑
【裁判全文】
臺灣高等法院高雄分院刑事裁定           98年度抗字第333號
    抗  告  人
    即  受刑人  甲○○
上列抗告人因聲請撤銷緩刑案件，不服臺灣高雄地方法院中華民
國98年8 月31日裁定（98年度審撤緩字第119 號），提起抗告，
本院裁定如下：
    主  文
原裁定撤銷，發回臺灣高雄地方法院。
    理  由
一、檢察官聲請意旨略以：受刑人甲○○因犯業務侵占案件，經
    臺灣高雄地方法院以98年度易字第336 號判處有期徒刑8 月
    ，緩刑2 年，於民國98年6 月8 日確定在案。惟受刑人於緩
    刑期前之97年11月17日更犯幫助詐欺案件，經同院以98年度
    審簡字第2407號判處有期徒刑3 月，並於98年6 月15日撤回
    上訴而告確定，是受刑人有刑法第75條之1 第1 項第1 款所
    定情形，爰依刑事訴訟法第476 條規定，聲請撤銷受刑人前
    開緩刑之宣告等語。
二、原裁定意旨略以：受刑人甲○○前因犯業務侵占及背信案件
    （下稱前案），經本院以98年度易字第336 號判處有期徒刑
    8 月，緩刑2 年，於98年6 月8 日確定在案，另於緩刑期前
    之97年11月17日更犯幫助詐欺案件（同月9 或10日交付帳戶
    ，下稱後案），經本院於98年4 月30日以98年度審簡字第24
    07號判處有期徒刑3 月，得易科罰金，並於98年6 月15日即
    前案緩刑期內確定等情，有前開刑事判決書及臺灣高等法院
    被告前案紀錄表各1 份在卷可稽。本院審酌受刑人所犯前後
    2 案，雖罪名不同，惟均屬財產犯罪類型，且其前案之偵查
    終結日期為97年12月26日，有臺灣高雄地方法院檢察署檢察
    官97年度調偵字第1351號起訴書1 份在卷可查，足見其不知
    檢討自身所為，竟仍於前案偵查中再為後案交付帳戶之幫助
    詐欺行為，並於後案偵查中否認犯行，足見其漠視法律、不
    知檢討自身行為之情節已屬重大，而認原所宣告之緩刑難收
    其預期之效果，而有執行刑罰之必要，與刑法第75條之1第1
    項第2 款撤銷緩刑宣告之規定尚無違背，是聲請人之聲請要
    無不合，應予准許，爰依刑事訴訟法第476 條，裁定將甲○
    ○之緩刑宣告撤銷等語。
三、抗告意旨略以：抗告人因業務侵占案件未判決前，努力工作
    已與被害人達成和解，按月償還不法所得迄今，又幫助詐欺
    案件判刑確定後已分期繳納罰金在案，足見抗告人有悔過向
    善之意，奮發向上之心，言行舉止循規蹈矩無再犯之虞，已
    被社會大眾所接納，足認原宣告之緩刑已收預期效果，而無
    執行之必要，如撤銷緩刑，抗告人必定入獄執行，其性習無
    法收到預期效果，恐衍生無謂社會問題，出獄後恐被排擠，
    就業恐有問題，為此提起抗告，請求撤銷原裁定，另為適當
    之裁定云云。
四、按受緩刑之宣告，而於緩刑前因故意犯他罪，而在緩刑期內
    受得易科罰金之有期徒刑、拘役或罰金之宣告確定，而足認
    原宣告之緩刑難收其預期效果，有執行刑罰之必要者，得撤
    銷其宣告之緩刑；前項撤銷之聲請，於判決確定後6 月以內
    為之，刑法第75條之1 第1 項第1 款、第2 項分別定有明文
    。又得否撤銷緩刑之宣告，除須符合刑法第75條之1 第1 項
    各款之要件外，另賦予法院決定撤銷與否之權限，亦即由法
    院審核是否符合「足認原宣告之緩刑難收其預期效果，而有
    執行刑罰之必要」。故法官應本於合目的性之裁量，妥適審
    酌被告所犯前後數罪間，關於法益侵害之性質、再犯之原因
    、違反法規範之情節是否重大、被告主觀犯意所顯現之惡性
    及其反社會性等情節，是否已使前案原為促使惡性輕微之被
    告或偶發犯、初犯改過自新而宣告之緩刑，已難收其預期之
    效果，而確有執行刑罰之必要。又按緩刑前犯他罪，而在緩
    刑期內受有期徒刑以上刑之宣告者，應撤銷其緩刑之宣告，
    修正前刑法第75條第1 項第2 款定有明文。此所謂「受有期
    徒刑以上刑之宣告」，係指確定之宣告而言，非指宣示或送
    達裁判之日，自不待言。是祇要更犯罪之時間在宣告緩刑之
    前，而其受有期徒刑以上刑之宣告確定之時間，又在緩刑期
    內者，即應撤銷其緩刑，最高法院94年度台非字第32號判決
    意旨可供參照。
五、經查：
  (一)受刑人甲○○前因犯前案，經原審法院於98年5 月11日以98
    年度易字第336 號判處有期徒刑8 月，緩刑2 年，於98年6
    月8 日確定在案，另於緩刑前之97年11月17日更犯後案，經
    原審法院於98年4 月30日以98年度審簡字第2407號判處有期
    徒刑3 月，得易科罰金，並於98年6 月15日確定等情，有前
    開刑事判決書及臺灣高等法院被告前案紀錄表各1 份在卷可
    稽。本院審酌受刑人所犯前後2 案，雖罪名不同，惟均屬財
    產犯罪類型，且其前案之偵查終結日期為97年12月26日，有
    臺灣高雄地方法院檢察署檢察官97年度調偵字第1351號起訴
    書1 份在卷可查，足見其不知檢討自身所為，竟仍於前案偵
    查中再為後案交付帳戶之幫助詐欺行為，並於後案偵查中否
    認犯行，足見其漠視法律、不知檢討自身行為之情節已屬重
    大，而認原所宣告之緩刑難收其預期之效果，而有執行刑罰
    之必要。
  (二)但檢察官係以受刑人有刑法第75條之1 第1 項第1 款所定情
    形，爰依刑事訴訟法第476 條規定，聲請撤銷受刑人前開緩
    刑之宣告；而原裁定卻以受刑人上開情形與刑法第75條之1
    第1 項第2 款撤銷緩刑宣告之規定尚無違背，而准許聲請人
    之聲請。故受刑人之情形究竟係符合刑法第75條之1 第1 項
    第1 款或第2 款得撤銷緩刑宣告之規定？原審既認定檢察官
    之聲請（刑法第75條之1 第1 項第1 款）有理由，又自行認
    定受刑人符合刑法第75條之1 第1 項第2 款之情形，顯然相
    互矛盾，而有發回查明之必要。
六、原裁定所為撤銷緩刑宣告所載理由前後矛盾，尚有未恰。受
    刑人抗告意旨，以其原宣告之緩刑已收預期效果，而無執行
    之必要等為由，指摘原裁定不當，雖無理由，然原裁定既有
    上開可議之處，自屬無可維持，應由本院將原裁定予以撤銷
    ，發回原審法院另為適法之裁定。
據上論結，應依刑事訴訟法第413 條前段，裁定如主文。
中    華    民    國    98    年    10    月    2     日
                  刑事第二庭    審判長法  官  林正雄
                                      法  官  陳啟造
                                      法  官  黃壽燕
以上正本證明與原本無異。
不得再抗告。
中    華    民    國    98    年    10    月    2     日
                                      書記官  梁雅華


司法院資訊處製作；財團法人民間司法改革基金會備份。
